【裁判字號】    97,審易,1459
【裁判日期】    971024
【裁判案由】    竊盜
【裁判全文】
臺灣桃園地方法院刑事判決            97年度審易字第1459號
公  訴  人  臺灣桃園地方法院檢察署檢察官
被      告  丙○○
上列被告因竊盜案件，經檢察官提起公訴（97年度偵字第8963號
），嗣於本院準備程序進行中，被告就被訴事實為有罪之陳述，
經本院告知簡式審判程序意旨，並聽取公訴人、被告之意見後，
本院裁定改依簡式審判程序審理，並判決如下：
    主  文
丙○○攜帶兇器竊盜，累犯，處有期徒刑柒月，扣案之扳手壹支
沒收；又故買贓物，累犯，處有期徒刑肆月。應執行有期徒刑玖
月，扣案之扳手壹支沒收。
    事  實
一、丙○○前於民國87年間因連續轉讓第二級毒品及意圖販賣而
    持有第二級毒品案件，經本院以88年度訴字第1073號分別判
    處有期徒刑1 年、2 年8 月，應執行有期徒刑3 年2 月確定
    ；繼於88年間因施用第二級毒品案件，經本院以88年度壢簡
    字第647 判處有期徒刑4 月確定；復於89年間因連續施用第
    二級毒品案件，經本院以89年度易字第1929號判處有期徒刑
    4 月確定；於同年間再因連續轉讓第二級毒品案件，經本院
    以89年度訴字第1651號判處有期徒刑1 年2 月確定。上開案
    件接續執行，於93年4 月20日縮刑假釋併付保護管束出監，
    於94年11月23日縮刑期滿，假釋未經撤銷，其未執行之刑以
    已執行完畢論（於本案構成累犯）。詎猶不知悔改，於97年
    3 月24日某時，在桃園縣中壢市境內之陽明醫院旁，明知某
    真實姓名年籍均不詳綽號「阿富」之成年男子所販售之車牌
    號碼8327-QQ 號自用小客車【為朝陽小客車租賃公司所有、
    當時由林瞻弘管領中（起訴書誤載為乙○○所失竊，本院應
    予更正），於97年3 月23日晚間8 時許，在桃園縣楊梅鎮○
    ○里○○路○ 段345 巷6 號前失竊】，係來路不明之贓物，
    竟基於故買贓物之犯意，以新臺幣1 萬元販入，供己作為代
    步之用。嗣後為避免遭警查緝，復於97年3 月29日上午6 時
    40分許，在桃園縣中壢市○○○路246 號前，持客觀上足供
    兇器使用之扳手，著手竊取甲○○所有之車牌號碼V6-8525
    號自用小客車上之車牌2 面，得手後將之更換懸掛在上開故
    買之贓車上，嗣於97年3 月29日下午5 時許，為警在桃園縣
    中壢市○○路與福州路口處查獲，並扣得其所有供犯本件竊
    盜所用之扳手1 支。
二、案經桃園縣政府警察局中壢分局報告臺灣桃園地方法院檢察
    署檢察官偵查起訴。
    理  由
一、本案被告丙○○所犯之罪，並非法定刑為死刑、無期徒刑或
    最輕本刑3 年以上有期徒刑之罪，亦非高等法院管轄第一審
    之案件，而被告於準備程序中就被訴事實已為有罪之陳述，
    經本院告知簡式審判程序之旨，並聽取被告與公訴人之意見
    後，本院乃依刑事訴訟法第273 條之1 第1 項規定，裁定進
    行簡式審判程序，合先敘明。
二、上揭事實，業據被告丙○○於偵查及本院審理時坦承不諱，
    核與被害人即朝陽小客車租賃公司業務員乙○○、甲○○於
    警詢中證述其上開財物遭竊之情節相符，並有贓物認領保管
    單、桃園縣政府警察局車輛尋獲電腦輸入單、照片3 張附卷
    可稽。此外，復有被告所有供犯本件竊盜所用之扳手1 支扣
    案可佐，足認被告之自白與事實相符，堪以採信。本件事證
    明確，被告犯行已堪認定，應依法論罪科刑。
三、按刑法第321 條第1 項第3 款之攜帶兇器竊盜罪，係以行為
    人攜帶兇器竊盜為其加重條件，此所謂兇器，其種類並無限
    制，凡客觀上足對人之生命、身體、安全構成威脅，具有危
    險性之兇器均屬之，且祇須行竊時攜帶此種具有危險性之兇
    器為已足，並不以攜帶之初有行兇之意圖為必要（最高法院
    79年度台上字第5253號判決要旨參照）。查本案扣得之扳手
    1 支係由金屬打造，質地堅硬，為足以殺傷人生命、身體之
    器械，乃屬具有危險性之兇器甚明。是核被告所為分別係犯
    刑法第321 條第1 項第3 款之攜帶兇器竊盜罪及同法第349
    條第2 項之故買贓物罪。又被告所犯上開二罪間，犯意各別
    ，構成要件互異，應分別論罪，併合處罰。末查，被告有如
    事實欄所述之科刑及執行資料，有臺灣高等法院被告前案紀
    錄表在卷可稽，其於有期徒刑執行完畢後5 年內，故意再犯
    本件有期徒刑以上之罪，為累犯，應依刑法第47條第1 項之
    規定加重其刑。爰審酌被告之前科、素行、竊盜之動機、目
    的、手段、犯罪後之態度、竊得之財物業由被害人領回，所
    生危害尚非重大，且犯後坦承犯行等一切情狀，量處如主文
    所示之刑。至扣案之扳手1 支，係被告所有供犯本件竊盜所
    用之物，業據被告供承在卷，爰依刑法第38條第1 項第2 款
    規定，併予宣告沒收。
據上論斷，依刑事訴訟法第273 條之1 第1 項、第299 條第1 項
前段，刑法第321 條第1 項第3 款、第349 條第2 項、第47條第
1 項、第51條第5款、第38條第1 項第2 款，判決如主文。
本案經檢察官王惟琪到庭執行職務。
中    華    民    國    97    年    10    月    24    日
                    刑事庭  法  官  鍾雅蘭
以上正本證明與原本無異。
如不服本判決，應於判決送達後10日內向本院提出上訴狀（應附
繕本），其未敘述上訴理由者，應於上訴期間屆滿後20日內補提
理由書狀於本院，上訴於臺灣高等法院。
                            書記官  楊郁馨
中    華    民    國    97    年    10    月    24    日
附錄本案論罪科刑法條：
刑法第321條（加重竊盜罪）
犯竊盜罪而有左列情形之一者，處6 月以上、5 年以下有期徒刑
：
一  於夜間侵入住宅或有人居住之建築物、船艦或隱匿其內而犯
    之者。
二  毀越門扇、牆垣或其他安全設備而犯之者。
三  攜帶兇器而犯之者。
四  結夥三人以上而犯之者。
五  乘火災、水災或其他災害之際而犯之者。
六  在車站或埠頭而犯之者。
前項之未遂犯罰之。
刑法第349條（普通贓物罪）
收受贓物者，處三年以下有期徒、拘役或五百元以下罰金。
搬運、寄藏、故買贓物或為牙保者，處五年以下有期徒刑、拘役
或科或併科一千元以下罰金。
因贓物變得之財物，以贓物論。


司法院資訊處製作；財團法人民間司法改革基金會備份。
